# Protokoll der ordentlichen  Mitgliederversammlung des Makerspace&nbsp;Gütersloh&nbsp;e.V

Es versammelten sich heute, am 22. Februar 2025 um 11:00 Uhr im Klimabüro, Schulstraße 5, 33330 Gütersloh und per Videokonferenz unter **<https://public.senfcall.de/makerspace-gt>**
14 Personen
zur ordentlichen Mitgliederversammlung des **Makerspace&nbsp;Gütersloh&nbsp;e.V.**

### Anwesende Mitglieder

Felix Kupferschmidt (bis 11:55 Uhr; ab 14:55 Uhr),
Katrin Lumpe (bis 14:57 Uhr),
Klaus Lütkebohle,
Klaus-Jürgen Großekathöfer,
Kurt Gramlich (Remote; bis 13:25 Uhr),
Martin Teuber,
Michael Prange,
Ralf Ehlers,
René Plitzko,
Sarah Franke,
Simone Peitz (ab 12:03 Uhr),
Tim Lakämper

### Gäste

Niels Fechtel,
Ziwen Teuber

---

## 1. Begrüßung durch den Vorstand

Sarah eröffnete die Versammlung und begrüßte die Anwesenden herzlich, zeigt die [Präsentation zur Mitgliederversammlung 2025](2025-02-22%20Makerspace%20MV%202025.pdf) und stellte die Tagesordnung gemäß Einladung vor:

1. Begrüßung (Sarah)
   1. Begrüßung der Anwesenden
   2. Vorstellung der Tagesordnung
2. Formalitäten (Martin)
   1. Wahl einer Versammlungsleiterin
   2. Wahl einer Protokollführerin
   3. [Feststellung der ordentlichen Einberufung und Beschlussfähigkeit der Mitgliederversammlung gemäß § 8](https://github.com/makerspace-gt/satzung-dokumente/blob/main/Satzung.md#-8-mitgliederversammlung)
     >
     > - Die ordentliche Mitgliederversammlung wird jedes Jahr vom Vorstand einberufen.
     > - Die Einladung zur Mitgliederversammlung ist den Mitgliedern in Textform unter Angabe von Ort, Zeit und Tagesordnung mindestens vier Wochen vorher, bei außerordentlichen Mitgliederversammlungen mindestens zwei Wochen vorher zu übersenden.
     > - Die Mitgliederversammlung ist beschlußfähig, wenn sie ordnungsgemäß einberufen wurde und mindestens ein Siebtel der stimmberechtigten Mitglieder anwesend ist. Ist weniger als ein Drittel der stimmberechtigten Mitglieder anwesend, kann die Mitgliederversammlung erneut einberufen werden; sie ist dann ohne Rücksicht auf die Zahl der anwesenden Mitglieder beschlußfähig. Auf diesen Umstand wird in der Einladung hingewiesen.
     >
3. Bericht des Vorstands
   1. [Raumsuche](https://forum.makerspace-gt.de/t/betreiber-der-guetersloher-weberei-ziehen-die-reissleine/874) (Sarah)
   2. [Meilensteine des Makerspace Gütersloh im Jahr 2024](https://forum.makerspace-gt.de/t/meilensteine-des-makerspace-guetersloh/119/7) (Tim)
   3. [Umsetzung der Beschlüsse der letzten Mitgliederversammlung](https://github.com/makerspace-gt/protokolle/blob/main/2024/2024-02-17%20Protokoll%20Mitgliederversammlung.md#9-beschlie%C3%9Fen-der-ziele-f%C3%BCr-das-jahr-2024)
      - [internes Repair Café & Repair Workshop](https://forum.makerspace-gt.de/t/eureca-eureca-unser-repair-cafe/892) (Tim)
      - [PIZZA-Party](https://forum.makerspace-gt.de/t/inventur-und-pizza-party/789) (Sarah)
      - Öffentlichkeitsarbeit fokussieren (Michael)
      - [Fahrrad Exkursion](https://forum.makerspace-gt.de/c/veranstaltungen/exkursionen/45) (Tim)
      - [(Reparatur-)Werkzeuge für die Bibliothek der Dinge](https://forum.makerspace-gt.de/t/geht-weiter-werkzeugausstattung-repair-cafe/890) (Michael)
      - ["acces granted"](https://forum.makerspace-gt.de/t/fabaccess-maschinenrechtverwaltung/854) (Michael)
      - Beleben des [Wiki](https://wiki.makerspace-gt.de) (Martin)
      - “no space left on device” (Sarah & Michael)
      - [Code of Conduct verabschieden](https://forum.makerspace-gt.de/t/code-of-conduct-awareness/843) (Sarah)
      - “βetter infrastructure” (Michael)
      - Separaten Lagerraum anmieten (Michael)
      - ["Print. Shred. Repeat."](https://forum.makerspace-gt.de/t/filament-recycling/858) (Marc)
      - [Gestaltung der Öffnungszeiten](https://forum.makerspace-gt.de/t/gestaltung-der-oeffnungszeiten-fuer-unseren-makerspace/853) (Martin)
      - Alkoholhaltiges Bier im Space (Michael)
4. Bericht des Schatzmeisters (Martin)
5. Kassenprüfung
   1. Bericht der Kassenprüferinnen für 2024
   2. Wahl einer Kassenprüferin 2025 / 2026
6. Entlastungen
   1. Entlastung des Vorstands
   2. Entlastung des Schatzmeisters
7. Vorstandswahlen
   1. Vorstellung der Kandidatinnen
   2. Wahl des Vorstands
8. Ausblicke für das Jahr 2025
   - [AG Cyber](https://forum.makerspace-gt.de/t/projekt-team-it-infrastruktur/504  ) (Michael)
   - UVV / Gefährdungsbeurteilung / Brandschutzkonzept (Tim & Martin)
   - [Nacht der Bibliotheken](https://forum.makerspace-gt.de/t/nacht-der-bibliotheken/987) (Michael)
   - [Battle Bots](https://forum.makerspace-gt.de/t/jugendarbeit-battlebots/909) (Marc)
   - [Carrera Bahn](https://forum.makerspace-gt.de/t/nacht-der-bibliotheken/987) (Leon & Tim)
   - [Projekte für die Schublade](https://forum.makerspace-gt.de/t/projekte-fuer-die-schublade-dsee/774) (Martin)
   - [Kaffee und Kuchen](https://forum.makerspace-gt.de/t/treff-bei-kaffee-und-kuchen/922) (Tim & Martin)  
     Austausch über Retro-Games
9. Sonstiges
10. Beschließen der Ziele für das Jahr 2025

## 2. Formalitäten

- Es wurden Sarah und Martin zur Versammlungsleitung Vorgeschlagen.
  - 7 Stimmen: Sarah
  - 2 Stimmen: Martin
  - 2 Stimmen: Enthaltung
  - Sarah übernahm die Versammlungsleitung.
- Mit Einverständnis übernahm Michael die Protokollführung.
- Der Martin stellte fest, dass die Versammlung satzungsgemäß einberufen wurde und beschlussfähig ist (11 von 30 Mitgliedern).
- René P. ergänzt das Thema "Ausschluss von Mitgliedern von der MV aufgrund Verhaltensweisen anderer Mitglieder"

## 3. Bericht des Vorstands

### 3.1 [Raumsuche](https://forum.makerspace-gt.de/t/betreiber-der-guetersloher-weberei-ziehen-die-reissleine/874)

Sarah stellt vor, wie die Raumsituation in der Weberei ist und was bisher unternommen wurde, um neue Räume zu finden.
Es wurde über das Thema diskutiert.
Aktuelle Problemstellen sind die Themen Brandschutz, Eingetragene Nutzung, Lage und Mietkosten.
Alle sind eingeladen sich weiterhin einzubringen.
Ggf. ist eine Anschubfinanzierung möglich. Matthias Trepper soll zum nächsten Jubiläum einladen werden. Es sollen Firmen als Fördermitglieder geworben werden.
Es soll bei der Feuerwehr einen Kostenschätzung für eine brandschutzgerechte Nutzungsänderung angefragt werden.

---

Klaus-Jürgen ergänzt das Thema "Nutzung von Signal Gruppen"

---

### 3.2. [Meilensteine des Makerspace Gütersloh im Jahr 2024](https://forum.makerspace-gt.de/t/meilensteine-des-makerspace-guetersloh/119/7)

Tim stellte in Stichpunkten ausgewählte Meilensteine vor.

---

11:55 Uhr: Felix verlässt die Versammlung

---

### 3.3. [Umsetzung der Beschlüsse der letzten Mitgliederversammlung](https://github.com/makerspace-gt/protokolle/blob/main/2024/2024-02-17%20Protokoll%20Mitgliederversammlung.md#9-beschlie%C3%9Fen-der-ziele-f%C3%BCr-das-jahr-2024)

Unterschiedliche Personen stellten bebildert und/oder in Stichpunkten vor, ob und wie die Umsetzung der Beschlüsse der letzten Mitgliederversammlung erfolgt ist.

---

12:03 Uhr: Simone betritt die Versammlung

---

Dabei wurden folgende Ergänzungen gemacht:

- Die Ecosphere Rietberg liegt etwa 13km entfernt. Es gibt die Möglichkeit Freie Lastenräder des ADFC in Gütersloh auszuleihen.
- Interessante Websites sollten im Wiki verlinkt werden und zusätzlich als "onefile" archiviert werden.
- Es soll eine Liste aller vorhandenen Signalgruppen mit Beitrittslinks im Wiki angelegt werden.
- Verantwortlichkeiten für Termine sollen im Wiki dokumentiert werden.
- Die Themen "Kalendernutzung" und "Wording" soll unter Sonstiges weiter diskutiert werden. Intern kommunizieren, dass Nähbar bedeutet, dass der Makerspace offen ist, aber dass dies etwas anderes ist als die allgemeine offene Werkstatt (Kontext).

---

13:25 Uhr: Kurt verlässt die Versammlung

---

## 4. Bericht des Schatzmeisters

Martin stellte die Einnahmen und Ausgaben in tabellarischer Form nach Kategorien, Jahresübersicht und Monatsübersicht vor.

- Einnahmen im Kalenderjahr 2024: 8.447,24 €
- Ausgaben im Kalenderjahr 2024: 7.142,03 €
- Saldo im Kalenderjahr 2024: 1.305,21 €
- Anfangsbestand am 01.01.2024: 2.690,42 €
- Endbestand zum 31.12.2024: 4.125,17 €
  - davon Rücklagen: 1.000 €
- Ausgaben Spenden:
  - Entnahmen von Wechselgeld für die Spendendose nach den Kassenzählungen
- Mitglieder zum 22.02.2025: 30

## 5. Kassenprüfung

### 5.1. Bericht der Kassenprüferinnen für 2024

Katrin stellte den [Prüfungsbericht](2025-02-14%20Protokoll%20Kassenpr%C3%BCfung.pdf) mündlich vor.
Alle Belege wurden geprüft, ebenso die Getränkekosten und Auslagenanträge.
Es wird Empfohlen, den Vorstand zu entlasten.

### 5.2. Wahl einer Kassenprüferin 2025 / 2026

Als Kassenprüferin für 2025 / 2026 stellte sich René P. zur Wahl.

- 9 Stimmen: René P.
- 1 Stimme: Enthaltung

Mit Einverständnis übernimmt René P. die Kassenprüfung 2025 und 2026.

## 6. Entlastungen

### 6.1. Entlastung des Vorstands

- 6 Stimmen: Ja
- 0 Stimmen: Nein
- 4 Stimmen: Enthaltung

Der Vorstand wurde für das Geschäftsjahr 2024 entlastet.

### 6.2. Entlastung des Schatzmeisters

- 9 Stimmen: Ja
- 0 Stimmen: Nein
- 1 Stimme: Enthaltung

Der Schatzmeister wurde für das Geschäftsjahr 2024 entlastet.

## 7. Vorstandswahlen

### 7.1 Vorstellung der Kandidatinnen

Als Kandidierende stellen sich zur Wahl und vor:

- Michael
- Sarah
- Martin
- Tim
- Klaus-Jürgen

### 7.2 Wahl des Vorstands

Ralf übernimmt die Wahlleitung für die Vorstandswahl

- Michael
  - 9 Stimmen: Ja
  - 1 Stimme: Enthaltung
- Sarah
  - 9 Stimmen: Ja
  - 1 Stimme: Enthaltung
- Martin
  - 9 Stimmen: Ja
  - 1 Stimme: Enthaltung
- Tim
  - 9 Stimmen: Ja
  - 1 Stimme: Enthaltung
- Klaus-Jürgen
  - 10 Stimmen: Ja
  - 0 Stimmen: Enthaltung

Michael, Sarah, Martin, Tim und Klaus-Jürgen nahmen die Wahl an.

## 8. Ausblicke für das Jahr 2025

Unterschiedliche Personen stellten bebildert und/oder in Stichpunkten die Ausblicke vor.

---

14:55 Uhr: Felix betritt die Versammlung

---

14:57 Uhr: Katrin verläst die Versammlung

---

Zur Nacht der Bibliotheken wurden folgende Ergänzungen gemacht:

- Bis Dienstag sollen wir eine Beschreibung an die Stadtbibliothek senden, siehe Forum.
- Klaus-Jürgen und Felix haben Erfahrung mit Lötbausätzen und können diese beisteuern.

## 9. Sonstige Ausblicke

### Jugendarbeit (Klaus-Jürgen)

Gezielt Jugendliche und Kinder bei Projekten für die Schublade mitdenken, bei öffentlichen Veranstaltungen ansprechen und einladen.

### Monitoring von IT, Umbauten, Ausgeliehenen Geräten (Martin)

Mehr Sichtbarkeit von Diesten, Maschinen und Ausgeliehenen Geräten etablieren.

### Interne Kommunikation / Nutzung von Signal Gruppen (Klaus-Jürgen)

Es gibt viele Signal Gruppen. Welche Signal Gruppen gibt es? Was wird wo besprochen? Wie wollen wir einfacher kommunizieren?
Es soll abgestimmt werden, ob sich eine Arbeitsgruppe findet, die das Thema strukturiert aufarbeitet.

### Förderantrag Ausbau der Textilwerkstatt (Simone)

Die Nähbar wird gut angenommen, aber es werden oft eigene Maschinen mitgebracht.
Als grober Rahmen wurden bei der letzten Nähbar 2.000 € notwendig bis 5.000 € träumerisch geschätzt.

## 10. Beschließen der Ziele für das Jahr 2024

### [AG Cyber](https://forum.makerspace-gt.de/t/projekt-team-it-infrastruktur/504  )

- 5 Stimmen: a) Ja, ich möchte mich auch daran beteiligen.
  - Klaus-Jürgen, Martin, Michael, Niels, René P.
- 5 Stimmen: b) Ja, aber ich kann mich nicht daran beteiligen.
- 0 Stimmen: c) Nein, wir sollten uns auf andere Themen fokussieren.
- 1 Stimme: d) Enthaltung

### UVV / Gefährdungsbeurteilung / Brandschutzkonzept

- 6 Stimmen: a) Ja, ich möchte mich auch daran beteiligen.
  - Felix, Klaus-Jürgen, Martin, Niels, Sarah, Tim
- 5 Stimmen: b) Ja, aber ich kann mich nicht daran beteiligen.
- 0 Stimmen: c) Nein, wir sollten uns auf andere Themen fokussieren.
- 0 Stimmen: d) Enthaltung

### [Nacht der Bibliotheken](https://forum.makerspace-gt.de/t/nacht-der-bibliotheken/987)

- 6 Stimmen: a) Ja, ich möchte mich auch daran beteiligen.
  - Felix, Martin, Michael, Niels, Sarah, Tim
- 4 Stimmen: b) Ja, aber ich kann mich nicht daran beteiligen.
- 0 Stimmen: c) Nein, wir sollten uns auf andere Themen fokussieren.
- 1 Stimme: d) Enthaltung

### [Battle Bots](https://forum.makerspace-gt.de/t/jugendarbeit-battlebots/909)

- 3 Stimmen: a) Ja, ich möchte mich auch daran beteiligen.
  - Klaus-Jürgen, Martin, Niels
- 1 Stimme: b) Ja, aber ich kann mich nicht daran beteiligen.
- 0 Stimmen: c) Nein, wir sollten uns auf andere Themen fokussieren.
- 7 Stimmen: d) Enthaltung

### [Carrera Bahn](https://forum.makerspace-gt.de/t/nacht-der-bibliotheken/987)

- 3 Stimmen: a) Ja, ich möchte mich auch daran beteiligen.
  - Ralf, Sarah, Tim
- 1 Stimme: b) Ja, aber ich kann mich nicht daran beteiligen.
- 1 Stimme: c) Nein, wir sollten uns auf andere Themen fokussieren.
- 6 Stimmen: d) Enthaltung

### [Projekte für die Schublade](https://forum.makerspace-gt.de/t/projekte-fuer-die-schublade-dsee/774)

- 7 Stimmen: a) Ja, ich möchte mich auch daran beteiligen.
  - Felix, Klaus-Jürgen, Klaus, Martin, Niels, Sarah, Simone
- 4 Stimmen: b) Ja, aber ich kann mich nicht daran beteiligen.
- 0 Stimmen: c) Nein, wir sollten uns auf andere Themen fokussieren.
- 0 Stimmen: d) Enthaltung

### [Kaffee und Kuchen](https://forum.makerspace-gt.de/t/treff-bei-kaffee-und-kuchen/922)

- 8 Stimmen: a) Ja, ich möchte mich auch daran beteiligen.
  - Felix, Klaus-Jürgen, Klaus, Martin, Niels, René P., Sarah, Tim
- 0 Stimmen: b) Ja, aber ich kann mich nicht daran beteiligen.
- 0 Stimmen: c) Nein, wir sollten uns auf andere Themen fokussieren.
- 3 Stimmen: d) Enthaltung

### Jugendarbeit

- 3 Stimmen: a) Ja, ich möchte mich auch daran beteiligen.
  - Felix, Klaus-Jürgen, Martin
- 4 Stimmen: b) Ja, aber ich kann mich nicht daran beteiligen.
- 0 Stimmen: c) Nein, wir sollten uns auf andere Themen fokussieren.
- 4 Stimmen: d) Enthaltung

### Monitoring von IT, Umbauten, Ausgeliehenen Geräten

- 4 Stimmen: a) Ja, ich möchte mich auch daran beteiligen.
  - Klaus-Jürgen, Martin, Michael, René P.
- 7 Stimmen: b) Ja, aber ich kann mich nicht daran beteiligen.
- 0 Stimmen: c) Nein, wir sollten uns auf andere Themen fokussieren.
- 0 Stimmen: d) Enthaltung

### Interne Kommunikation / Nutzung von Signal Gruppen

- 5 Stimmen: a) Ja, ich möchte mich auch daran beteiligen.
  - Klaus-Jürgen, Martin, Niels, Sarah, Tim
- 5 Stimmen: b) Ja, aber ich kann mich nicht daran beteiligen.
- 0 Stimmen: c) Nein, wir sollten uns auf andere Themen fokussieren.
- 1 Stimme: d) Enthaltung

### Förderantrag Ausbau der Textilwerkstatt

- 7 Stimmen: a) Ja, aber nur mit einem Förderantrag.
- ~~0 Stimmen: b) Ja, auch nur aus Eigenmitteln.~~
- 0 Stimme: c) Nein, wir sollten uns auf andere Themen fokussieren.
- 3 Stimme: d) Enthaltung

## 11. Sonstiges

### Ausschluss von Mitgliedern von der MV Verhaltensweisen anderer Mitglieder (René P.)

Bei der Einladung zur nächsten Mitgliederversammlung soll auf Hyperosmie (Geruchsempfindlichkeit) hingewisen werden und konkret darum gebeten werden auf die Nutzung von Stark duftenen Deos und Parfüms zu verzichten.

### Vertagung

Die Themen "Kalendernutzung" und "Wording" werden vertagt.

---

![Beschluss der Ziele für das Jahr 2025](2025-02-22%20Ziele%202025.png)

---

Die Versammlung wurde um
16:18 Uhr
geschlossen.  

Gütersloh, 22. Februar 2025  
\
\
\
Sarah Franke (Versammlungsleitung)  
\
\
Michael Prange (Protokollführung)
