# Protokoll der ordentlichen  Mitgliederversammlung des Makerspace&nbsp;Gütersloh&nbsp;e.V

Es versammelten sich heute, am 17. Februar 2024 um 11:00 Uhr im Klimabüro, Schulstraße 5, 33330 Gütersloh und per Videokonferenz unter **<https://public.senfcall.de/makerspace-gtMV>**
16 Personen
zur ordentlichen Mitgliederversammlung des **Makerspace&nbsp;Gütersloh&nbsp;e.V.**

### Anwesende Mitglieder

Felix Kupferschmidt ,
Jens Peter "JP" Kubsch ,
Katrin Lumpe ,
Kurt Gramlich (bis 14:14 Uhr) ,
Marc Neuhaus (bis 14:31 Uhr) ,
Martin Teuber ,
Michael Prange ,
Philip Markus ,
Ralf Ehlers ,
Reinhard Peitz ,
René Plitzko (Remote) ,
Sarah Franke ,
Silke Aps (Remote) ,
Simone Peitz ,
Tim Lakämper

### Gäste

Cord Behrmann

---

# 1. Begrüßung durch den Vorstand

Sarah eröffnete die Versammlung.
Die Remote Teilnahme musste auf <https://public.senfcall.de/makerspace-gtMV> geändert werden.
Anschließend begrüßte sie die Anwesenden herzlich, zeigt die [Präsentation zur Mitgliederversammlung 2024](2024-02-17%20Makerspace%20MV%202024.pdf) und stellte die Tagesordnung gemäß Einladung vor:

1. Begrüßung (Sarah)
   1. Begrüßung der Anwesenden
   2. Vorstellung der Tagesordnung
2. Formalitäten (Martin)
   1. Wahl einer Versammlungsleiterin
   2. Wahl einer Protokollführerin
   3. [Feststellung der ordentlichen Einberufung und Beschlussfähigkeit der Mitgliederversammlung gemäß § 8](https://github.com/makerspace-gt/satzung-dokumente/blob/main/Satzung.md#-8-mitgliederversammlung)
     >
     > - Die ordentliche Mitgliederversammlung wird jedes Jahr vom Vorstand einberufen.
     > - Die Einladung zur Mitgliederversammlung ist den Mitgliedern in Textform unter Angabe von Ort, Zeit und Tagesordnung mindestens vier Wochen vorher, bei außerordentlichen Mitgliederversammlungen mindestens zwei Wochen vorher zu übersenden.
     > - Die Mitgliederversammlung ist beschlußfähig, wenn sie ordnungsgemäß einberufen wurde und mindestens ein Siebtel der stimmberechtigten Mitglieder anwesend ist. Ist weniger als ein Drittel der stimmberechtigten Mitglieder anwesend, kann die Mitgliederversammlung erneut einberufen werden; sie ist dann ohne Rücksicht auf die Zahl der anwesenden Mitglieder beschlußfähig. Auf diesen Umstand wird in der Einladung hingewiesen.
     >
3. Bericht des Vorstands
   1. [Meilensteine des Makerspace Gütersloh im Jahr 2023](https://forum.makerspace-gt.de/t/meilensteine-des-makerspace-guetersloh/119/6) (Tim)
   2. Status der IT-Infrastruktur (Michael P.)
   3. [Umsetzung der Beschlüsse der letzten Mitgliederversammlung](https://github.com/makerspace-gt/protokolle/blob/main/2023/2023-02-25%20Mitgliederversammlung.md#ausblicke-f%C3%BCr-das-jahr-2023) (Sarah)
      - (9) 5-jähriges Feiern
      - (8) Community besser einbinden
      - (6) Aufräumparty
      - (4) Lange Nacht der Kunst
      - (3) Exkursion
      - (3) Förderungen
      - (3) Flyer verteilen lassen
      - (3) Wissensmanagament
      - (2) Kooperationen vertiefen
      - (1) VR-Einführungen
      - (0) Discord mehr bewerben
      - Kleine Projekte in der Schublade
      - Erfassung der Nutzungskosten
4. Bericht des Schatzmeisters (Martin)
5. Kassenprüfung
   1. Wahl einer Kassenprüferin
   2. Bericht der Kassenprüferin
   3. Diskussion und Abstimmung Kassenprüfung 2024
   4. ggf. Wahl Kassenprüferinnen 2024
6. Entlastungen
   1. Entlastung des Vorstands
   2. Entlastung des Schatzmeisters
7. Ausblicke für das Jahr 2024
   - [Code of Conduct verabschieden](https://forum.makerspace-gt.de/t/code-of-conduct-awareness/843) (Sarah & JP)  
     damit sich alle bei uns wohlfühlen und Missverständnisse gar nicht erst aufkommen
   - "no space left on device" (Michael P.)  
     mehr Fläche in der Weberei nutzen oder einen weiteren Raum anmieten
   - Internes Repair Café (Tim)  
     um eigene Geräte zu reparieren, dabei nicht alleine zu sein und voneinander zu lernen
   - [(Reparatur-)Werkzeuge für die Bibliothek der Dinge](https://www.stadtbibliothek-guetersloh.de/bibliothek-der-dinge/) (Michael P.)  
     damit wir kein Werkzeug mit zum Repair Café "schleppen" müssen
   - ["βetter infrastructure"](https://forum.makerspace-gt.de/t/next-level/409) (Michael P.)  
     allgemein die Ausstattung des Makerspace verbessern, um den Wohlfühlfaktor zu erhöhen (Beleuchtung, Tische, Regale, ...)
   - PIZZA-Party (JP & Sarah)  
     putzen, inventarisieren, zusammenarbeiten, zugänglich machen, aufräumen und Pizza
   - ["acces granted"](https://forum.makerspace-gt.de/t/fabaccess-maschinenrechtverwaltung/854) (Leon & Michael P.)  
     FabAccess als Zugangssystem für die Freigabe von Maschinen & Türen per App & RFID-Karte einführen
   - Gestaltung der Öffnungszeiten (JP)
   - Beleben des [Wiki](https://wiki.makerspace-gt.de) (Martin)  
     um Wissen zu erhalten, teilen und verbessern
   - ["Print. Shred. Repeat."](https://forum.makerspace-gt.de/t/filament-recycling/858) (Marc & Michael P.)  
     (Fehl-)Drucke, Stützmaterial oder andere Kunstoffgegenstände zu neuem Filament verarbeiten
   - [Fahrrad Exkursion](https://forum.makerspace-gt.de/c/veranstaltungen/exkursionen/45) (René H.)  
     im Umland mit Besichtigung eines interessanten Ortes
8. Sonstiges
   - Getränke im Space (René H.)  
     aka Bier ohne "mit ohne"
9. Beschließen der Ziele für das Jahr 2024

# 2. Formalitäten

- Es wurden Sarah und Martin zur Versammlungsleitung Vorgeschlagen. Mit Einverständnis von 13 Personen übernahm Sarah die Versammlungsleitung.
- Mit Einverständnis übernahm Michael die Protokollführung.
- Der Martin stellte fest, dass die Versammlung satzungsgemäß einberufen wurde und beschlussfähig ist.

# 3. Bericht des Vorstands

## 3.1. [Meilensteine des Makerspace Gütersloh im Jahr 2023](https://forum.makerspace-gt.de/t/meilensteine-des-makerspace-guetersloh/119/6)

Tim verwies auf die Dokumentation der Meilensteine des Makerspace Gütersloh im Forum (<https://forum.makerspace-gt.de/t/meilensteine-des-makerspace-guetersloh/119/6>) und stellte bebildert ausgewählte Meilensteine vor.

## 3.2. Status der IT-Infrastruktur

Michael stelle bebildert vor, welche IT-Infrastruktur genutzt wird und wo sie betrieben wird.
In der Präsentation wurden BigBlueButton / Senfcall, Google Docs und Jameica mit den Plugins JVerein und Hibiscus vergessen.

## 3.3. [Umsetzung der Beschlüsse der letzten Mitgliederversammlung](https://github.com/makerspace-gt/protokolle/blob/main/2023/2023-02-25%20Mitgliederversammlung.md#ausblicke-f%C3%BCr-das-jahr-2023)

Sarah stelle bebildert vor, ob und wie die Umsetzung der Beschlüsse der letzten Mitgliederversammlung erfolgt ist.
Die Zahlen in Klammern geben an, wie viele Personen im letzten Jahr für diesen Beschluss gestimmt haben.

Kurt stellte kurz das Klimabüro als Kooperationspartner vor. Es gibt 14 Arbeitsgruppen, die sich dort treffen und im letzten Jahr wurden 273 Veranstaltungen durchgeführt.

# 4. Bericht des Schatzmeisters

Martin stellte die Einnahmen und Ausgaben in tabellarischer Form nach Kategorien, Jahresübersicht und Monatsübersicht vor.

- Umsatz im Kalenderjahr 2023: 8.378,15 €
- Endbestand zum 31.12.2023: 2.690,42 €
  - davon Rücklagen: 1.000 €
  - Ausgaben Spenden:
    - Buchungskorrektur Bargeld in der Kasse
  - Ausgaben Sonsiges:
    - Eintragung in das Vereinsregister
    - Pfand Mitgliederkiste
    - Porto
- Mitglieder zum 31.12.2023: 33
  - Mitglieder ab dem 01.04.2023: 29

In 2024 sollen Fördermitglieder durch das Repair Café geworben werden.

Wir haben (noch) keine Unfallversicherung: »Arbeiten auf eigenes Gefahr.«

# 5. Kassenprüfung

## 5.3. Diskussion und Abstimmung Kassenprüfung 2024

### Ich will, dass die Kassenprüfung immer von zwei Personen durchgeführt wird

- 6 Stimmen: Ja
- 3 Stimmen: Nein
- 6 Stimmen: Enthaltung

Ab 2024 wir die Kassenprüfung immer von zwei Pwesonen durchgeführt.

### Ich will, dass der bisherige Modus als Rückfallmaßnahme beibehalten wird, falls gewählte Personen ausfallen

- 11 Stimmen: Ja
- 0 Stimmen: Nein
- 4 Stimmen: Enthaltung

Der bisherige Modus bleibt als Rückfallmaßnahme erhalten.

### Ich will, dass bei der Kassenprüfung in Zukunft... (Mehrfachwahl möglich)

- 4 Stimmen: a) alles bleibt, wie es ist.
- 4 Stimmen: b) wir einen Pool aus mindestens 3 Personen für das nächste Jahr wählen (von denen mindestens 2 die Kassenprüfung durchführen müssen).
- 11 Stimmen: c) wir jedes Jahr 1 Person für 2 Jahre wählen, sodass immer 2 Personen für die Kassenprüfung amtieren und mindestens eine davon die Kassenprüfung nicht zum ersten Mal durchführt. Eine direkte Wiederwahl ist möglich.
- 1 Stimme: d) Enthaltung

Ab 2024 wird jedes jedes Jahr 1 Person für 2 Jahre wählen, sodass immer 2 Personen für die Kassenprüfung amtieren und mindestens eine davon die Kassenprüfung nicht zum ersten Mal durchführt. Eine direkte Wiederwahl ist möglich.

## 5.1. Wahl einer Kassenprüferin

Ralf wurde für die Kassenprüfung vom Vorstand vorgeschlagen und stellte sich kurz vor.

- 14 Stimmen: Ja
- 0 Stimmen: Nein
- 1 Stimme: Enthaltung

Mit Einverständnis übernahm Ralf die Kassenprüfung.
Die Kassenprüfung erfolgte bereits vor der Mitgliederversammlung.

## 5.2. Bericht des Kassenprüfers

Ralf stellte den [Prüfungsbericht](2024-02-17%20Kassenpr%C3%BCfbericht%20Makerspace%20G%C3%BCtersloh%20e.V.%20f%C3%BCr%20das%20Jahr%202023.pdf) mündlich vor.
Die Buchführung erfolgt in einer Tabellenkalkulation, die Belege liegen alle digital vor.
Alle Einnahmen und Ausgaben sind gut nachvollziehbar, eine Prüfung war umfassend möglich.
Die Kassenprüfung soll zukünftig ca. 14 Tage vor der Mitgliederversammlung stattfinden.
Ralf hat Empfohlen, den Vorstand und den Schatzmeister zu entlasten.

## 5.4. Wahl Kassenprüferinnen 2024

### Ich bestätige, dass Ralf Ehlers auch die Kassenprüfung für das Geschäftsjahr 2024 durchführt

- 15 Stimmen: Ja
- 0 Stimmen: Nein
- 0 Stimmen: Enthaltung

Mit Einverständnis übernimmt Ralf die Kassenprüfung 2024.

### Wahl Kassenprüferinnen 2024 (Einfachwahl)

Als Kassenprüferinnen 2024 wurden Katrin, Silke, René P. und René H. vorgeschlagen, die sich kurz vorstellten.

- 10 Stimmen: Katrin
- 3 Stimmen: Silke
- 1 Stimme: René P.
- 0 Stimmen: René H.
- 1 Stimme: Enthaltung

Mit Einverständnis übernimmt Katrin die Kassenprüfung 2024.

# 6. Entlastungen

## 6.1. Entlastung des Vorstands

- 10 Stimmen: Ja
- 0 Stimmen: Nein
- 5 Stimmen: Enthaltung

Der Vorstand wurde für das Geschäftsjahr 2023 entlastet.

## 6.2. Entlastung des Schatzmeisters

- 13 Stimmen: Ja
- 0 Stimmen: Nein
- 2 Stimmen: Enthaltung

Der Schatzmeister wurde für das Geschäftsjahr 2023 entlastet.

# 7. Ausblicke für das Jahr 2024

Die verschiedenen Leute stellten die Ausblicke bebildert vor.

## [Code of Conduct verabschieden](https://forum.makerspace-gt.de/t/code-of-conduct-awareness/843) (Sarah & JP)

damit sich alle bei uns wohlfühlen und Missverständnisse gar nicht erst aufkommen

## "no space left on device" (Michael P.)

mehr Fläche in der Weberei nutzen oder einen weiteren Raum anmieten

## Internes Repair Café & Repair Workshop (Tim)

um eigene Geräte zu reparieren, dabei nicht alleine zu sein und voneinander zu lernen

## [(Reparatur-)Werkzeuge für die Bibliothek der Dinge](https://www.stadtbibliothek-guetersloh.de/bibliothek-der-dinge/) (Michael P.)

damit wir kein Werkzeug mit zum Repair Café "schleppen" müssen

## ["βetter infrastructure"](https://forum.makerspace-gt.de/t/next-level/409) (Michael P.)

allgemein die Ausstattung des Makerspace verbessern, um den Wohlfühlfaktor zu erhöhen (Beleuchtung, Tische, Regale, ...)

## PIZZA-Party (JP & Sarah)

putzen, inventarisieren, zusammenarbeiten, zugänglich machen, aufräumen und Pizza

## ["acces granted"](https://forum.makerspace-gt.de/t/fabaccess-maschinenrechtverwaltung/854) (Leon & Michael P.)

FabAccess als Zugangssystem für die Freigabe von Maschinen & Türen per App & RFID-Karte einführen

## Gestaltung der Öffnungszeiten (JP)

Schlüssel haben aktuell:
- Cihan
- Jens
- Martin
- Michael
- Ralf
- Spacy
- Tim

## Beleben des [Wiki](https://wiki.makerspace-gt.de) (Martin)

um Wissen zu erhalten, teilen und verbessern

---

14:14 Uhr: Kurt verlässt die Versammlung

---

## ["Print. Shred. Repeat."](https://forum.makerspace-gt.de/t/filament-recycling/858) (Marc & Michael P.)

(Fehl-)Drucke, Stützmaterial oder andere Kunstoffgegenstände zu neuem Filament verarbeiten

## [Fahrrad Exkursion](https://forum.makerspace-gt.de/c/veranstaltungen/exkursionen/45) (René H.)

im Umland mit Besichtigung eines interessanten Ortes

# 8. Sonstiges

## Getränke im Space (René H.)  

aka Bier ohne "mit ohne"

## Separaten Lagerraum anmieten

Von JP wurde angeregt, einen separaten Lagerraum anzumieten, sodass mehr Platz frei zum Werken ist.

## Vierteljährliche Rückmeldung der Zielerreichung beim Stammtisch

Von Silke wurde gewünscht, dass wir vierteljährlich eine Rückmeldung zur Zielerreichung beim Stammtisch geben.
Im Mai, August, November.

## Öffentlichkeitsarbeit fokussieren

Von Felix wurde angeregt, dass wir uns im Rahmen der Öffentlichkeitsarbeit auf die Gewinnung von (Förder-)Mitgliedern fokussieren. Zum Beispiel beim Repair Café, Bericht in Schulen, VHS, Unis, Klimawoche, Parkingday, regionale Unternehmen, Mitwirk-O-Mat, ...

# 9. Beschließen der Ziele für das Jahr 2024

## [Code of Conduct verabschieden](https://forum.makerspace-gt.de/t/code-of-conduct-awareness/843)

- 7 Stimmen: a) Ja, ich möchte mich auch daran beteiligen.
- 3 Stimmen: b) Ja, aber ich kann mich nicht daran beteiligen.
- 0 Stimmen: c) Nein, wir sollten uns auf andere Themen fokussieren.
- 4 Stimmen: d) Enthaltung

---

14:31 Uhr: Marc verlässt die Versammlung

---

## "no space left on device"

- 9 Stimmen: a) Ja, aber nur mit einem Förderantrag.
- 2 Stimmen: b) Ja, auch nur aus Eigenmitteln.
- 1 Stimme: c) Nein, wir sollten uns auf andere Themen fokussieren.
- 1 Stimme: d) Enthaltung

## Internes Repair Café & Repair Workshop

- 9 Stimmen: a) Ja, ich möchte mich auch daran beteiligen.
- 4 Stimmen: b) Ja, aber ich kann mich nicht daran beteiligen.
- 0 Stimmen: c) Nein, wir sollten uns auf andere Themen fokussieren.
- 0 Stimmen: d) Enthaltung

## [(Reparatur-)Werkzeuge für die Bibliothek der Dinge](https://www.stadtbibliothek-guetersloh.de/bibliothek-der-dinge/)

- 12 Stimmen: a) Ja, aber nur mit einem Förderantrag.
- 0 Stimmen: b) Ja, auch nur aus Eigenmitteln.
- 0 Stimmen: c) Nein, wir sollten uns auf andere Themen fokussieren.
- 1 Stimme: d) Enthaltung

## ["βetter infrastructure"](https://forum.makerspace-gt.de/t/next-level/409)

- 1 Stimme: a) Ja, aber nur mit einem Förderantrag.
- 7 Stimmen: b) Ja, auch nur aus Eigenmitteln.
- 2 Stimmen: c) Nein, wir sollten uns auf andere Themen fokussieren.
- 3 Stimmen: d) Enthaltung

## PIZZA-Party

- 9 Stimmen: a) Ja, ich möchte mich auch daran beteiligen.
- 3 Stimmen: b) Ja, aber ich kann mich nicht daran beteiligen.
- 0 Stimmen: c) Nein, wir sollten uns auf andere Themen fokussieren.
- 1 Stimme: d) Enthaltung

## ["acces granted"](https://forum.makerspace-gt.de/t/fabaccess-maschinenrechtverwaltung/854)

- 11 Stimmen: a) Ja, aber nur mit einem Förderantrag.
- 0 Stimmen: c) Nein, wir sollten uns auf andere Themen fokussieren.
- 2 Stimmen: d) Enthaltung

## Gestaltung der Öffnungszeiten

- 2 Stimmen: a) Ja, ich möchte mich auch daran beteiligen.
- 5 Stimmen: b) Ja, aber ich kann mich nicht daran beteiligen.
- 0 Stimmen: c) Nein, wir sollten uns auf andere Themen fokussieren.
- 6 Stimmen: d) Enthaltung

## Beleben des [Wiki](https://wiki.makerspace-gt.de)

- 6 Stimmen: a) Ja, ich möchte mich auch daran beteiligen.
- 5 Stimmen: b) Ja, aber ich kann mich nicht daran beteiligen.
- 1 Stimme: c) Nein, wir sollten uns auf andere Themen fokussieren.
- 1 Stimme: d) Enthaltung

## ["Print. Shred. Repeat."](https://forum.makerspace-gt.de/t/filament-recycling/858)

- 8 Stimmen: a) Ja, aber nur mit einem Förderantrag.
- 0 Stimmen: b) Ja, auch nur aus Eigenmitteln.
- 2 Stimmen: c) Nein, wir sollten uns auf andere Themen fokussieren.
- 3 Stimmen: d) Enthaltung

## [Fahrrad Exkursion](https://forum.makerspace-gt.de/c/veranstaltungen/exkursionen/45)

- 2 Stimmen: a) Ja, ich möchte mich auch daran beteiligen.
- 10 Stimmen: b) Ja, aber ich kann mich nicht daran beteiligen.
- 0 Stimmen: c) Nein, wir sollten uns auf andere Themen fokussieren.
- 1 Stimme: d) Enthaltung

## Getränke im Space

- 0 Stimmen: a) Ja, mit Organisation durch den Verein.
- 7 Stimmen: b) Ja, mit privater Organisation.
- 2 Stimmen: c) Nein, konsequent kein Alkohol.
- 4 Stimmen: d) Enthaltung

## Separaten Lagerraum anmieten

- 6 Stimmen: a) Ja, aber nur mit einem Förderantrag.
- 2 Stimmen: b) Ja, auch nur aus Eigenmitteln.
- 0 Stimmen: c) Nein, wir sollten uns auf andere Themen fokussieren.
- 5 Stimmen: d) Enthaltung

## Öffentlichkeitsarbeit fokussieren

- 8 Stimmen: a) Ja, ich möchte mich auch daran beteiligen.
- 4 Stimmen: b) Ja, aber ich kann mich nicht daran beteiligen.
- 0 Stimmen: c) Nein, wir sollten uns auf andere Themen fokussieren.
- 1 Stimme: d) Enthaltung

---

Die Versammlung wurde um
15:07 Uhr
geschlossen.  

Gütersloh, 17. Februar 2024  
<br>
<br>
<br>
Sarah Franke (Versammlungsleitung)  
<br>
<br>
Michael Prange (Protokollführung)
