# **Mitgliederversammlung**
Mittwoch, 09. Mai 2018

### Anwesende Mitglieder
Alexander Raschupkin, Andre Siewert, Leon Farchau, Leonard Manefeld, Olaf Koenig, Philip Markus

### Gäste
keine

### Protokolix
Olaf Koenig

### Beschlussfähigkeit des Vorstands
gegeben

### Tagesordnungspunkte
1. Kontoeröffnung, Recherche und Bedingungen  
    - Kontoeröffnung ist generell erst nach Registereintrag des Vereins möglich.
    - weitere Recherche nach geeigneten Banken (möglichst kostenlose Kontoführung, möglichst vor Ort) erfolgt durch Leon

1. Vereinsanmeldung, Statusbericht  
    Termin beim Notar steht für Alex und Olaf am Freitag, 11.05.18 an. Danach sollte der Antrag zum Amtsgericht gehen können
1. Vereinsversicherung, Angebotsvergleich  
    Es liegen drei verschiedene Versicherungsangebote vor.  
    Philip vergleicht bis zum 25.05.18 die Angebote und fasst die wesentlichen Punkte und Unterschiede zusammen. Er gibt dann auf der Versammlung am 25.05. einen Überblick über die wichtigen Details, damit dann gemeinsam über diesen Punkt beraten werden kann.
1. Conrad-Challenge, Stand der Bewerbung  
    - Unsere Bewerbung für die Challenge wurde leider nicht angenommen. Falls es im nächsten Jahr eine neue Challange gibt, werden wir uns wieder bewerben.
    - Leon fordert dennoch das Entwickler-Board an.
1. T-Shirt-Druck  
    Die Info, dass die T-Shirts kostenlos bedruckt werden würden, war ein Mißverständnis.Die Anschaffung wurde deshalb auf einen späteren Zeitpunkt verschoben, zu dem die Finanzierung möglich ist
1. Kooperationsmöglichkeit FH-GT (BI), Herr Brackmann  
    Über die FH kam der Hinweis, man solle Herrn Brackmann von der FH nach Kooperationsmöglichkeiten mit der FH befragen. Dies wird von Olaf vorformuliert und auf der nächsten Versammlung besprochen. Kontaktdaten kommen von Leon.
1. Nutzung der Mailingliste  
    Seit der Erstellung der Vorstands-Mailingliste liegt die öffentliche Mailingliste ziemlich brach, so daß Interessierte kaum noch Infos aus dem Verein erhalten.  
    Abhilfe soll eine wöchentliche Zusammenfassung der Versammlungspunkte schaffen, die auch für die Öffentlichkeit interessant ist. Verantwortlich dafür: Olaf, weil er auch im Normalfall die Protokolle schreibt.
1. Kooperationsmöglichkeit mit Attraktor HH  
    - Seitens des Hamburger Makerspaces „Attraktor“ wurde an Leon das Angebot einer Zusammenarbeit angetragen. Diese mögliche Zusammenarbeit ist bisher noch in keiner Weise definiert oder vorformuliert, so daß alle Mitglieder beider Vereine sich diesbezüglich Gedanken über sinvolle Kooperationsmöglichkeiten machen sollen.  
    Beide Vereine behalten dabei ihren vollen eigenen Vereinsstatus, könnten aber beispielsweise
    - gegenseitig Know How / Geräte / Kontakte tauschen / verleihen
    - evtl. eine gemeinsame Website betreiben oder die eigenen websites vom Design her angleichen und gegenseitig verlinken
    - gemeinsame Veranstaltungen organisieren
    - den Mitgliedern der jeweiligen Vereine Nutzungsrechte im jeweils anderen Verein gewähren  
    Sicher gibt es viele weitere Synergien, eine Ideenliste sollte von uns bis zur nächsten Versammlung erstellt werden. Leon telefoniert am 10.05. noch einmal mit dem Verein um eine weitere Verständigung zu erreichen.  
    Evtl. könnte eine solche Kooperation auch der Start für ein Netzwerk sein, dem sich weitere Spaces anschließen könnten.

Die nächste Mitgliederversammlung wurde für Mittwoch, den 18.05.2018 um 17.30 Uhr in der Stadtbibliothek Gütersloh angesetzt.

Dann durchzuführende / zu besprechende Punkte:
1. Reinigung der Arbeitstische
1. Erneuter Bericht zum Status der Vereinsanmeldung
1. Beratung über die „Ideenliste“ bzgl. Kooperation mit Attraktor
1. Sonstiges