# **Planungstreffen**
Mittwoch, 11. April 2018

### Anwesende Mitglieder
Alexander Raschupkin, Andre Siewert, Leon Farchau, Leonard Manefeld, Olaf Koenig, Philip Markus

### Gäste
Felix Kupferschmidt

### Protokolix
Olaf Koenig

### Beschlussfähigkeit des Vorstands
gegeben

### Tagesordnungspunkte
1. Bericht zum Status der Vereinsanmeldung  
    Alex berichtete, daß Sarah Franke vom Gründungsprotokoll entfernt werden müsse, weil er dem Notar den tatsächlichen Sachverhalt geschildert habe und dieser daraufhin eine entsprechende Änderung angeraten habe.  
    Diese Änderungen werden vorgenommen und die Dokumente am Freitag, 13.04.18 gemeinsam von Alex und Olaf dem Notar erneut zur weiteren Bearbeitung übergeben.
1. Aussprache über die am 09.04. vorformulierten Regelungen bzgl. vereinsrelevanter Entscheidungen  
    Es bestand Uneinigkeit über die Frist, die für eine Antwort über den Vorstandsverteiler hinsichtlich zu entscheidender Anfragen zu setzen ist.  
    Nach längerer Diskussion wurde per Abstimmung mit 5 zu 1 Stimmen eine Frist von 2 Tagen angenommen.
1. Gesprächsplanung für Treffen am 18.04. mit Angestellten der Bibliothek  
    Für das anstehende Gespräch mit Angestellten der Bibliothek wurde eine eine Agenda erstellt, als Gesprächsführer für diesen Termin wurde Leon Farchau bestimmt.  
    Folgende Agenda soll abgearbeitet werden:
    - Nochmalige kurze Vorstellung, was ein Makerspace ist und macht  
    Zur Unterstützung dieser Vorstellung wird der Bibliothek im Vorfeld leihweise ein Kontingent von Make-Zeitschriften durch Olaf Koenig zur Verfügung gestellt.  
    Dadurch sollen die iele des Makerspace weiter verdeutlicht werden.
    - Vorstellung von Beispielprojekten:
        - RC Modellautobau
        - Programmierung: Arduino, Raspberry, etc.
        - Platinen ätzen
        - Ballwurfmaschine
    - Vorstellung Rolltischkonzept
    - Welche und wie viele Anschlüsse können genutzt werden? (Strom, Internet)
    - Welche Möglichkeiten können für gröbere, schmutz- und geräuschintensivere Arbeiten genutzt werden? (Hausbegehung)
    - Wie kann die ggf. entstehende Geräuschentwicklung durch rollbare Schallschutzwände geregelt werden? (Fluchtwege, Durchgangsverkehr, etc., es muß ein Konzept festgelegt werden)
    - Wie ist die Raumnutzung für den Konferenzraum geregelt?
    - Welche Marketingmaßnahmen können wir von der Bibliothek unterstützend erwarten?
    - Offene Runde, um ggf. Einzelfragen der Anwesenden klären zu können

Die nächste reguläre Mitgliederversammlung nach dem Treffen mit den Angestellten der Bibliothek am 18.04.2018 wurde für Mittwoch, den 25.04.2018 um 17.30 Uhr in der Stadtbibliothek Gütersloh angesetzt.

Dann zu besprechende Punkte:
1. Bericht über den Status der Vereinsanmeldung
1. Resume des Treffens mit den Angestellten der Bibliothek und Erarbeitung weiterer Maßnahmen aus dessen Erkenntnissen heraus
1. Überarbeitung der Website:
    - Was sollte geändert werden
    - Wer sollte Eintragungen durchführen