# **Planungstreffen**
Mittwoch, 15. Januar 2020

### Anwesende Mitglieder
Andre Siewert, Sarah Franke, Michael Katschko, Leon Farchau, Jens Kubsch, Tim Lakaemper, Heiner Hökenschnieder

### Gäste
+1

### Protokolix
Sarah Franke

### Beschlussfähigkeit des Vorstands
nicht gegeben

### Tagesordnungspunkte
1. [Öffnungszeiten](https://git.makerspace-gt.de/makerspace-gt/todo/issues/2)
    * Mittwochs und Samstags öffentlich
    * Kalender für Schlüsselträger?  
      eintragen wann der Plan ist zu kommen
    * Zufallende Tür? / "E-Schloss"?
1. [Mitgliederversammlung](https://git.makerspace-gt.de/makerspace-gt/todo/issues/3)
    * Einladung durch den Vorstand
    * 29.02.2020 11 Uhr?
    * Schlüsselübergabe
    * mindestens 2 Personen im Makerspace zum basteln?
    * Öffnungszeiten
    * Maschinen-Ansprechpartner
    * Schulungen
    * Mitgliederkisten
    * 2020 Gemeinschaftsprojekt?
2. [PVC-Vorhang](https://git.makerspace-gt.de/makerspace-gt/todo/issues/4)
    * Andre, Jens, Tim, Leon
1. [Einsicht über die Öffnung der Werkstatt in der Weberei](https://git.makerspace-gt.de/makerspace-gt/todo/issues/5)
    * Logo? Status?
    * Knopf oder Bewegungsmelder oder Button beim Schließkolben?
    * Michael & Jens suchen Schließsysteme raus
1. [Mitgliederkisten](https://git.makerspace-gt.de/makerspace-gt/todo/issues/6)
    * billig vs. teuer => gekauft von Mitglied
    * Materiallager / Plattenlagerung / angefangenes Projekt
    * Kistengröße? Verschiedene Größen anbieten?
    * Leon sucht Kistenmodelle bis Mitgleiderversammlung raus