# **Protokoll der ordentlichen  Mitgliederversammlung des Makerspace&nbsp;Gütersloh&nbsp;e.V.**
Es versammelten sich heute, am 29. Februar 2020 um 11:00 Uhr in dem Multiraum der **Stadtbibliothek&nbsp;Gütersloh**, Blessenstätte 1, 33330 Gütersloh 13 Personen zur ordentlichen Mitgliederversammlung des **Makerspace&nbsp;Gütersloh&nbsp;e.V.**

### **Anwesende Mitglieder**
Andre Siewert, Jens-Peter Kubsch, Johannes Elstner, Jörn van Craenenbroeck, Joscha Henkenjohann, Leon Farchau, Michael Katschko, Michael Prange, Sarah Franke, Tim Lakämper, Uta Rassow

### **Gäste**
Kurt Gramlich, Paul Giese

---
Leon eröffnete die Versammlung und stellte die Tagesordnung gemäß Einladung vor:
1. Begrüßung durch den Vorstand
2. Formalien
    1. Wahl eines Versammlungsleiters
    2. Wahl eines Protokollführers
    3. Feststellung der ordentlichen Einberufung und Beschlussfähigkeit der Mitgliederversammlung
3. Berichte
    1. Bericht des Vorstands
    2. Bericht der Schatzmeisterin
4. Kassenprüfung
    1. Wahl eines Kassenprüfers
    2. Bericht des Kassenprüfers
5. Entlastungen
    1. Entlastung des Vorstands
    2. Entlastung der Schatzmeisterin
6. Kriterien zur Schlüsselvergaben
7. Diskussion wann der Makerspace für Mitglieder geöffnet wird
8. Festlegen von Maschinenansprechpartnern
9. Veranstalten von Workshops
10. Mitgliederkisten
11. Diskussion und Festlegung der Mitgliedsbeiträge und Maschinennutzungskosten  
12. Sonstiges

---

#### TOP1 - Begrüßung durch den Vorstand
- Leon begrüßte die Anwesenden herzlich.

---

#### TOP2 - Formalien
1. Mit Einverständnis aller Anwesenden übernahm Leon die Versammlungsleitung
1. Mit Einverständnis aller Anwesenden übernahm Michael P. die Protokollführung.
1. Der Versammlungsleitung stellte fest, dass die Versammlung satzungsgemäß einberufen und beschlussfähig ist.

---

#### TOP3 - Berichte
1. **Bericht des Vorstands**
   - Michael P. stellte vor, was im Kalenderjahr 2019 alles geschehen ist, siehe Forum  
     [Meilensteine des Makerspace Gütersloh](https://forum.makerspace-gt.de/t/meilensteine-des-makerspace-guetersloh/119/2)
   - Es wurde von Kurt Angemerkt, dass die Feinstaub Kooperation nicht in den Meilensteinen auftaucht.  
     Michael P. recherchiert das Datum der Auftaktveranstaltung und trägt es mit in die Liste ein.
1. **Bericht der Schatzmeisterin**
   - Uta präsentierte die Einnahmen und Ausgaben in tabellarischer Form, siehe Anhang  
     [2020-02-28 Kassenbericht Geschäftsjahr 2019](2020-02-28%20Kassenbericht%20Geschäftsjahr%202019.pdf)  
     Der Kassenstand am 31. Dezember 2019 betrug 1.855,49 €.
   - Es besteht der Wusch, dass es eine regelmäßige, kategorische Übersicht bereitgestellt wird  
     (Einnahmen/Ausgaben für Repair Café, Maschinenpark, Verwaltung etc.)

---

#### TOP4 - Kassenprüfung
1. Mit Einverständnis aller Anwesenden übernahm Tim die Funktion des Kassenprüfers.  
   Die Kassenprüfung erfolgte bereits vor der Mitgliederversammlung.
1. Es wurden keine Unregelmäßigkeiten festgestellt, siehe Anhang  
   [2020-02-29 Kassenprüfungsbericht Geschäftsjahr 2019](2020-02-29%20Kassenprüfungsbericht%20Geschäftsjahr%202019.md)
1. Mit Einverständnis aller übernehmen Tim und Johannes die Kassenprüfung für das Jahr 2020 und stellen den Bericht auf der nächsten Mitgliederversammlung vor.

---

#### TOP5 - Entlastungen
1. Per Handzeichen wurde über die Entlastung des Vorstands abgestimmt.  
   Das Ergebnis der Abstimmung: 7 Ja-Stimmen, keine Nein-Stimme und 4 Enthaltungen.
1. Per Handzeichen wurde über die Entlastung der Schatzmeisterin abgestimmt.  
   Das Ergebnis der Abstimmung: 10 Ja-Stimmen, keine Nein-Stimme und 1 Enthaltungen.

---

#### TOP6 - Schlüsselvergabe
1. Es wurde über die Kriterien diskutiert, welche erfüllt sein sollen, damit ein Mitglied einen Schlüssel für die Räumlichkeiten des Vereins bekommt. Dabei wurden folgende Punkte als sinnvoll erachtet:
   - Das Mitglied sollte sich in den Räumlichkeiten auskennen:
     - Feuerlöscher, Erste-Hilfe, Fluchtweg
     - Hauptschalter der Maschinen
     - Notrufnummer der Weberei und des Vorstands
   - Das Mitglied sollte "regelmäßig" anwesend sein
   - Das Mitglied sollte eine Schlüsselversicherung haben
   - Der Vorstand beschließt ob das Mitglied Vertrauenswürdig ist um einen Schlüssel zu bekommen
   - Die Schlüsselvergabe erfolgt IMMER für einen begrenzten Zeitraum von maximal einem Jahr, danach ist zu Bewerten ob die Schlüsselvergabe noch sinnvoll ist  
   - Es soll eine Projektbezogene Schlüsselvergabe geben, den sogenannten "Wanderschlüssel"
   - Das Mitglied muss beim Verlassen der Räumlichkeiten dafür sorge tragen, dass diese ordentlich hinterlassen werden, dies beinhaltet
     - Licht ausgeschaltet
     - Heizung auf einen vernünftigen Wert eingestellt
     - Maschinen ausgeschaltet
     - Toilette abgeschlossen
     - Türstatus auf geschlossen gestellt
1. Alle oben genannten Punkte sollen in einem Vertrag zur Schlüsselübergabe niedergeschrieben werden.
1. Es wurden 10 neue Schlüssel von der Weberei bestellt, der Liefertermin ist noch unklar.  
   Diese Schlüssel sind nur für unseren Raum und nicht für die Gebäudetür. Dies stellt kein Problem dar, weil das Gebäude meistens ab 9 Uhr durch die Verwaltung geöffnet wird.
1. Es wurde gefragt welche der anwesenden Mitglieder einen Schlüssel beantragen.  
   Daraufhin meldeten sich folgende Mitglieder:  
   Andre, Jörn, Michael K., Tim und Uta  
   Der Vorstand wird über die Schlüsselvergabe entscheiden, sobald die Schlüssel verfügbar sind und der Vertrag formuliert wurde.

---

#### TOP7 - interne Öffnungszeiten
1. Es wurde diskutiert welche Kriterien erfüllt sein müssen, damit Mitglieder im Verein arbeiten dürfen.  
   Dabei war der gemeinsame Konsens, dass generell nur in dem Raum gearbeitet werden darf, wenn mindestens zwei Personen anwesend sind.  
   Eine Ausnahme ist die Nutzung der Computer.  
   Die Einhaltung dieser Regel ist von jedem Mitglied mit einem Schlüssel zu befolgen, bei Verstoß wird der Schlüssel wieder entzogen.
1. Auf der nächsten ordentlichen Mitgliederversammlung soll der Vorstand berichten wie die Umsetzung der internen Öffnungzeiten erfolgt ist und ob es Verstöße gab.

---

Johannes verlässt die Versammlung.

---

#### TOP8 - Maschinenansprechpartner
1. Es wurde vom Vorstand gefragt welche der anwesenden Personen die Verantwortung für eine Maschine oder einen Tätigkeitsbereich des Vereins übernehmen wollen.  
   Dies beinhaltet die Pflege und Verbesserung der Maschinen, sowie die Einweisung neuer Nutzenden.  
   Dabei meldeten sich folgende Personen:
   
   | Bereich                   | Personen                 |
   | ------------------------- | ------------------------ |
   | 3D-Drucker                | Michael P., Andre        |
   | Administration            | Jens, Michael P.         |
   | Computer                  | Jens, Michael P., Paul   |
   | Elektronikbauteile        | Tim                      |
   | Forum                     | Michael P.               |
   | Fräse                     | Leon, Jörn               |
   | GitLab                    | Michael P.               |
   | Handkreissäge             | -                        |
   | Heißluftföhn, -schweißen  | -                        |
   | Kappsäge                  | -                        |
   | Kleber/Lacke              | -                        |
   | Lasercutter               | Jörn, Leon               |
   | Lötstationen              | Philip?, Joscha          |
   | Oszilloskop               | Jörn, Leon               |
   | Pressearbeit              | Olaf?, Michael P.        |
   | Netzteile                 | Leon                     |
   | Office & Print-Management | Uta                      |
   | Repair Café               | Michael P., Uta          |
   | Schweißgerät              | -                        |
   | Soziale Medien            | Uta, Sarah, Paul         |
   | Standbohrmaschine         | Michael K.               |
   | Stichsäge                 | -                        |
   | Termine                   | Michael P.               |
   | Textilwerkstatt           | Sarah                    |
   | Website-Aufbau            | Uta, Jörn, Leon, Simone? |
   | Website-Inhalt            | Tim, Michael P.          |
   | Workshops                 | Philip?, Kurt            |

   Personen die mit einem ? gekennzeichnet sind waren nicht anwesend, haben diesen Bereich aber schon in der Vergangenheit betreut
1. Es ist gewünscht, dass zu jedem Gerät eine Checkliste mit folgenden Punkten erstellt wird:
   - Einschalten
   - Bedienen
   - Ausschalten
   - Wartung
   - Störungen

---

#### TOP9 - Workshops
1. Es wurde vom Vorstand gefragt welche der anwesenden Personen ihr Wissen in Form von einem Workshop weitergeben möchten.  
   Dabei meldeten sich folgende Personen:

   | Thema                      | Personen                  |
   | -------------------------- | ------------------------- |
   | 3D-Druck                   | Michael P.                |
   | Arduino                    | Leon                      |
   | Bier brauen                | Michael P.                |
   | Blender                    | Paul                      |
   | Datensicherung             | Michael P.                |
   | DIY Feinstaubsensor        | Kurt, Felix?              |
   | DIY Geigerzähler           | Kurt, Felix?              |
   | DIY Wildbienenhotel        | Kurt, GNU Gütersloh e.V.  |
   | EasyEDA                    | Leon                      |
   | FreeCAD                    | René P.?, Michael P.      |
   | funktionale Programmierung | Tim                       |
   | git & GitLab               | Michael P.                |
   | Lasercutter                | Leon                      |
   | Lineage OS                 | Michael P.                |
   | Linux                      | Michael P., VHS Gütersloh |
   | Löten                      | Leon, ash Gütersloh gGmbH |
   | Markdown & Pandoc          | Kurt, FSuB e.V.           |
   | PrusaSlicer                | Michael P.                |
   | OpenSCAD                   | Michael P.                |
   | Oszilloskop                | Leon                      |
   | Python                     | Leon                      |
   | Raspberry Pi               | Michael P., VHS Gütersloh |
   | STM32                      | Leon                      |

   Personen die mit einem ? gekennzeichnet sind waren nicht anwesend, haben aber schon im Vorfeld geäußert einen Workshop zu dem Thema zu geben
1. Es wurde darüber diskutiert, wie wir die Nachfrage zu bestimmten Themen erfassen können, da es in der Vergangenheit vorkam, dass einzelne Workshops schlecht bis gar nicht besucht waren.  
   Die anwesenden Personen konnten keinen Lösungsvorschlag erarbeiten.

---

#### TOP12 - Sonstiges
Dieser Tagesordnungspunkt wurde vorgezogen, da Andre angekündigt hat die Versammlung bald zu verlassen, jedoch noch etwas zum Thema Vereinsprojekt beitragen möchte.

1. **Vereinsprojekt**
   - Bei der letzten Community-Runde wurde von Jörn vorgeschlagen eine Carrera-Bahn zu modifizieren.  
     Konkret soll die Position der Autos mit einer Kamera erfasst werden und mit einem Projektor werden Gegenstände auf die Fahrbahn projeziert die Einfluss auf die Autos haben.  
     Dadurch soll eine Art Mario-Kart auf der Carrera-Bahn stattfinden.  
     Folgende Ideen wurden gesammelt um das Projekt umzusetzen:
     - Die Bahn darf keine Loopings oder Tunnel haben, da die Autos stets mit der Kamera erfasst werden müssen.
     - Anstelle des Beamer können kleine Bildschirme oder LEDs eingesetzt werden um die Gegenstände zu symbolisieren.
     - Es muss eine digitale Carrera-Bahn sein, bei der die Autos auch zwischen den Bahnen wechseln können um Gegenstände einzusammeln oder auszuweichen.
     - Die Ansteuerung der Autos muss gehackt werden um den Einsatz eines Gegenstandes darzustellen z.B. standardmäßig 60% Geschwindigkeit, wenn ein Geschwindigkeitsbooster eingesammelt wurde 100%
     - Es muss eine Umgebung gestaltet und gebaut werden.
   - Es wurde vom Vorstand gefragt welche der anwesenden Personen Zeit und Lust haben sich an diesem Projekt zu beteiligen.  
     Darauf hin meldeten sich folgende Personen:  
     Andre, Jörn, Joscha, Leon, Michael K. und Uta
   - Es wurde von Kurt angemerkt, dass dieses Projekt gut zu einem [Parking Day](https://de.wikipedia.org/wiki/Parking_Day) passt.

---

#### TOP10 - Mitgliederkisten
1. Es wurde diskutiert welche Kistentypen für die Mitglieder bereitgestellt werden sollen um die Projekte im Makerspace zu verwahren.  
   Es wurden verschieden Modelle von [Auer](https://www.auer-packaging.com/de/de/) besprochen und entschieden, dass die R-KLT-Behälter an geeignetsten sind.
1. Leon organisiert eine Sammelbestellung im Forum

   | Außenmaße   | Volumen |  Preis* |
   | ----------- | ------: | ------: |
   | 30x20x15 cm |     5 L |  3,23 € |
   | 40x30x28 cm |    22 L |  8,76 € |
   | 60x40x28 cm |    48 L | 14,56 € |

   \* Preise von [Auer Packaging](https://www.auer-packaging.com/de/de/R-KLT-Beh%C3%A4lter.html) inkl. Deckel
1.  Da der Stauraum im Verein begrenzt ist sind die Mitglieder angehalten die für sie kleinstmögliche Kiste zu verwenden und bei Bedarf auf eine größere zu wechseln.

---

Andre und Michael K. verlassen die Versammlung.

---

#### TOP11 - Mitgliedsbeiträge und Maschinennutzungskosten
1. **Mitgliedsbeiträge**
   - Durch den Umzug in die Weberei hat der Verein nun regelmäßige, monatliche Ausgaben.  
     Der Vorstand appelliert an die Mitglieder zu überdenken ob sie ihren Beitrag freiwillig erhöhen möchten, damit in Zukunft auch immer genügend Vermögen für Investitionen vorhanden ist.
1. **Maschinennutzungskosten**
   - Es wurde diskutiert welche Kosten für die Nutzug verschiedener Maschinen entstehen und von den Mitgliedern bezahlt werden müssen.  
     Dabei wurden folgende Kosten einstimmig festgelegt:

     | Maschine            |              Nutzungskosten |
     | ------------------- | --------------------------: |
     | 3D-Drucker Filament |           Selbstkostenpreis |
     | Drucker             | SW 3 ct/A4<br>Farbe 7 ct/A4 |
     | Elektronikbauteile  |            Selbskostenpreis |
     | Fräse               |                 noch unklar |
     | Lasercutter         |                   30 ct/min |

   - Es wurde diskutiert ob Mitglieder ein Freikontingent haben sollen.  
     Dabei wurde einstimmig entschieden, dass jeden Mitglied ein Freikontingent von 5 €/Monat hat, welches nicht aufgespart werden kann.
   - Es wurde diskutiert welche Kosten nicht-Mitglieder zahlen müssen.  
     Dabei wurde einstimmig entschieden, dass nicht-Mitglieder pauschal die doppelten Nutzungskosten zahlen müssen.
   - Es wurde diskutiert wie die Maschinennutzungszeiten erfasst werden sollen.  
     Dabei wurde einstimmig entschieden, dass jedes Mitglied die Nutzungszeiten eigenverantwortlich auf Vertrauensbasis in einer Tabelle erfasst (digital oder analog).  
     Die Tabelle wird nach der Abrechnung zur statistischen Auswertung an den Vorstand übergeben.
   - Die Erfassung von Maschinennutzugszeiten für den Verein soll ebenfalls in einer Tabelle erfolgen, damit diese auch in die statistische Auswertung einfließen.
   - Die Erfassung von Maschinennutzungszeigen von nicht-Mitgliedern soll ebenfalls in einer Tabelle erfolgen, damit diese auch in die statistische Auswertung einfließen. Die entstandenen Kosten sind unmittelbar und bar in die Spendendose zu entrichten.  
     Es besteht kein Anspruch von nicht-Migliedern die Maschinen nutzen zu dürfen. Diese müssen immer ein Mitglied finden, welches mit ihnen gemeinsam die Nutzung durchführt.

---

#### TOP12 - Sonstiges
Es wurde erneut gefragt ob es noch sonstige Themen gibt.  
Es wurde die Verabschiedung des Förderantrags für die Textilwerkstatt genannt.

2. **Förderantrag Textilwerkstatt**
   - Es wurde diskutiert ob es noch Änderungen an dem Förderantrag notwendig sind.  
     Am vergangenen Mittwoch hatten wir einen Mitarbeiter des ["Nähmaschinen Handwerk - Spexard"](http://www.nhgt.de/) zu Gast und ein angedeutetes Angebot über gebrauchte Maschinen bekommen.  
     Michael P. betont, dass es nicht um die exakte Auswahl der Maschinen geht, sondern um die Art der Maschinen. Diese können auch noch durch andere Modelle ersetzt werden.  
   - Es wurde abgestimmt ob die Förderung in der aktuellen Version beantragt werden soll.  
     Das Ergebnis der Abstimmung: 6 Ja-Stimmen, keine Nein-Stimme und 2 Enthaltungen.
   - Michael P. wird die Förderung zeitnah beantragen.
   - Sarah prüft ob andere Modelle für den Verein sinnvoll sind

---

Die Versammlung wurde um 14:43 Uhr geschlossen.  
Kurt und Paul haben die Versammlung vorzeitig verlassen, der Zeitpunkt wurde jedoch nicht notiert, da beide nicht Stimmberechtigt sind.

Gütersloh, 29. Februar 2020  
<br>
<br>
<br>
Leon Farchau (Versammlungsleiter)  
<br>
<br>
Michael Prange (Protokollführer)


---
#### Anhang zu TOP3 - Berichte
- [Meilensteine des Makerspace Gütersloh](https://forum.makerspace-gt.de/t/meilensteine-des-makerspace-guetersloh/119/2)
- [2020-02-28 Kassenbericht Geschäftsjahr 2019](2020-02-28%20Kassenbericht%20Geschäftsjahr%202019.pdf)  

#### Anhang zu TOP4 - Kassenprüfung
- [2020-02-29 Kassenprüfungsbericht Geschäftsjahr 2019](2020-02-29%20Kassenprüfungsbericht%20Geschäftsjahr%202019.md)

#### Anhang zu TOP10 - Mitgliederkisten
- [Auer Packaging](https://www.auer-packaging.com/de/de/)

#### Anhang zu TOP11 - Mitgliedsbeiträge und Maschinennutzungskosten
2. **Maschinennutzungskosten**  
   ![Maschinennutungskosten](https://raw.githubusercontent.com/makerspace-gt/protokolle/main/2020/images/2020-02-29%20Mitgliederversammlung%20-%20Preise.png)
   
#### Anhang zu TOP12 - Sonstiges
1. **Vereinsprojekt**
   - [Parking Day](https://de.wikipedia.org/wiki/Parking_Day)
2. **Förderantrag Textilwerkstatt**
   - ["Nähmaschinen Handwerk - Spexard"](http://www.nhgt.de/)
