# **Community-Runde**
Mittwoch, 22. Januar 2020

### Anwesende Mitglieder
Leon Farchau, Michael Prange, Sarah Franke, Uta Rassow

### Gäste
+1

### Protokolix
Michael Prange

### Beschlussfähigkeit des Vorstands
nicht gegeben

### Tagesordnungspunkte
1. [Öffnungszeiten](https://git.makerspace-gt.de/makerspace-gt/todo/issues/2)
    * Basteltreffen absprechen via Forum?  
      z.B. "Ich würde gerne am Donnerstag ab 19 Uhr basteln. Wer leistet mir Gesellschaft?"
1. [PVC-Vorhang](https://git.makerspace-gt.de/makerspace-gt/todo/issues/4)
    * Das Vorhang-Material ist da, am Samstag kann mit dem Basteln begonnen werden.
    * Die Idee ist einen Balken zwischen Wandstück und Holzwand zu befestigen und daran den Vorhang festzuschrauben.
1. [3D-Druck Workshop](https://forum.makerspace-gt.de/t/prusaslicer-modelle-fuer-den-3d-druck-vorbereiten)
    * Am 8. Februar 2020 ist ein 3D-Druck Workshop ab 11:00 Uhr im Multiraum@Stadtbibliothek
1. [Mitgliederversammlung](https://git.makerspace-gt.de/makerspace-gt/todo/issues/3)
    * Einladung durch den Vorstand
    * 29.02.2020, 11 Uhr, Konferenzraum@Stadtbibliothek
    * Kriterien zur Schlüsselvergaben
    * Wann darf im Makerspace gebastelt werden (mindestens 2 Personen, ...)
    * Maschinen-Ansprechpartner
    * Wer macht Workshops? In welchem Bereich? Tutorium?
    * Mitgliederkisten
1. [Fotos vom Makerspace](https://forum.makerspace-gt.de/t/fotos-vom-makerspace/60)
    * Makerspace relevante Bilder können in unserer Nextcloud abgelegt werden  
      Es gibt bei Nextcloud die Möglichkeit ganze Ordner nur lesbar zu teilen: [Bilder ](https://cloud.makerspace-gt.de/index.php/s/GttqK4mDtW58sWB)  
      und die Möglichkeit Ordner mit Schreibrechten zu teilen: [neue Bilder](https://cloud.makerspace-gt.de/index.php/s/EdSmNsXLxkAKdjB)
1. [Benutzerverwaltung](https://git.makerspace-gt.de/makerspace-gt/todo/issues/7)
    * Jens und Michael fangen nächste Woche an einen openLDAP Server einzurichten